【裁判字號】    98,交聲,3985
【裁判日期】    981130
【裁判案由】    聲明異議
【裁判全文】
臺灣臺中地方法院交通事件裁定        98年度交聲字第3985號
原處分機關  交通部公路總局臺中區監理所（臺中市監理站）
異  議  人
即受處分人  乙○○
上列異議人即受處分人因違反道路交通管理處罰條例案件，對於
交通部公路總局臺中區監理所（臺中市監理站）民國98年10月21
日所為之裁決（裁監稽違字第裁61-HD0000000號裁決書），聲明
異議，本院裁定如下：
    主    文
異議駁回。
    理    由
一、原處分機關意旨略以﹕異議人即受處分人乙○○（下稱受處
    分人）於98年9月14日10時40分騎乘車號001-ELH號重型機車
    ，在臺中縣新社鄉○○街93號前，因「闖紅燈行駛」違規，
    為臺中縣警察局東勢分局永源派出所員警當場停檢舉發並掣
    開中縣警交字第HD0000000號舉發通知單，受處分人當場拒
    絕收受舉發通知單，其後於98年9月29日到案陳述意見，原
    處分機關遂於98年10月21日以裁監稽違字第裁60-HD0000000
    號裁決書，裁處受處分人違反道路交通管理處罰條例第53條
    第1項規定，處罰鍰新臺幣（下同）1,800元，並依同條例第
    63條第1項之規定，記違規點數3點，於法並無不合等語。
二、聲明異議意旨則以：受處分人沒有闖紅燈，當時進入路口時
    是綠燈，因被木板擋住車道，先暫停下來，此時見員警趴在
    別人車窗上講話，員警並未見到受處分人進入路口時之燈號
    ，待受處分人起步前進時，員警就轉身問受處分人是否闖越
    紅燈，受處分人稱沒有，員警就叫替代役過來詢問，替代役
    亦稱受處分人未闖紅燈，爰聲明異議等語。
三、按汽車駕駛人，行經有燈光號誌管制之交岔路口闖紅燈者，
    處新臺幣一千八百元以上五千四百元以下罰鍰，並記違規點
    數三點，道路交通管理處罰條例第53條第1項、第63條第1項
    第3款分別定有明文。
四、經查：
  (一)受處分人於98年9月14日10時40分許騎乘車號001-ELH號自小
    客車，在臺中縣新社鄉○○街93號前，因「闖紅燈行駛」違
    規，為臺中縣警察局東勢分局永源派出所員警當場攔停舉發
    並掣開中縣警交字第HD0000000號舉發通知單，受處分人當
    場拒絕收受舉發通知單，其後於98年9月29日到案陳述意見
    ，原處分機關遂於98年10月21日以裁監稽違字第裁61-HD000
    0000號裁決書，裁處罰鍰1,800元，並記違規點數3點，有前
    揭舉發通知單、臺中市監理站交通違規陳述單及查詢單、裁
    決書各1份在卷可稽。
  (二)雖受處分人以上開情詞置辯，且證人即舉發警員甲○○於本
    院證稱其第一眼看到受處分人闖紅燈時，受處分人所在位置
    是已通過停止線，已經闖紅燈過來了等語（見本院卷第18頁
    ），亦即證人即舉發警員甲○○未親眼看見受處分人通過停
    止線時之紅綠燈號誌為何。惟查證人即原舉發機關之執勤替
    代役男丙○○於本院具結證稱：伊有看到受處分人闖紅燈，
    當時伊正要把V8拿回去原位放置，然後伊看到受處分人騎機
    車沿著東山街要進入路口，受處分人的機車在過停止線之前
    ，就已經是紅燈了；伊的工作是幫忙看闖紅燈、攔停、架設
    V8拍攝交通違規；伊當時所在位置是平常架設V8的位置；伊
    有看到同事甲○○與受處分人就是否違規發生爭執；甲○○
    有叫伊過去，問伊是否有看到受處分人闖紅燈，伊回答有，
    因為很明顯，受處分人有闖紅燈；當時該路口有一個車道改
    道的告示牌，標示前面有施工，車輛須改道的一塊木板；伊
    看到受處分人闖紅燈的時候，受處分人是在停止線之前等語
    明確（見本院卷第16頁反面至17頁反面），此外，復有證人
    甲○○於本院製作之現場圖1紙在卷可參（見本院卷第21頁
    ）。本院綜觀執勤替代役男執勤所在之位置、角度與視野等
    客觀環境，其可清楚觀察判斷受處分人於通過停止線時是否
    闖紅燈；再按該執勤替代役男所負責之工作即為取締闖紅燈
    ，其為維持交通秩序，依法執行職務，立場應是客觀公正，
    且與受處分人素不相識，亦無宿怨，當無設詞誣攀之理，是
    其上開經具結後之證言，應屬真實可信。又受處分人通過停
    止線之前，該紅綠燈號誌已轉為紅燈；則該路口是否有木板
    擋住機車道，對於受處分人之闖紅燈違規行為不生影響。從
    而，原處分機關據以援引上開規定，裁處罰鍰1,800元，並
    記違規點數3點，並無不當。本件聲明異議為無理由，應予
    駁回。
五、據上論斷，應依道路交通管理處罰條例第87條第2項，道路
    交通案件處理辦法第19條，裁定如主文。
中    華    民    國    98    年    11    月    30    日
                  交通法庭  法  官  戴嘉慧
以上正本證明與原本無異。
如不服本裁定應於送達後5日內向本院提出抗告狀。（應附繕本
）
                            書記官  劉晴芬
中    華    民    國    98    年    11    月    30    日


司法院資訊處製作；財團法人民間司法改革基金會備份。
